【裁判字號】    89,易,1607
【裁判日期】    890614
【裁判案由】    就業服務法
【裁判全文】
臺灣板橋地方法院刑事判決                        八十九年度易字第一六０七號
    公  訴  人  臺灣板橋地方法院檢察署檢察官
    被      告  甲○○
右列被告因違反就業服務法案件，經檢察官提起公訴（八十九年度偵字第一０三號）
，本院判決如左：
    主  文
甲○○法人之代表人，因執行業務違反雇主不得聘僱許可失效之外國人之規定，其聘
僱人數為壹人，處罰金新臺幣壹萬伍仟元，如易服勞役，以新臺幣玖佰元即銀元佰
元折算壹日。
    事  實
一、甲○○係不一樣企業有限公司（簡稱不一樣公司，從事餐飲廚房設備之買賣，餐
    具清潔洗滌業務等業務，未經起訴）之負責人，為法人之代表人，明知雇主不得
    聘僱許可失效之外國人，竟仍因執行上開業務，而自民國八十七年十一月十六日
    起至八十八年一月三十日止及自八十八年七月一日起至同年八月十一日止，在不
    一樣公司位於桃園縣龜山鄉○○○街二號之工廠內，代表不一樣公司，以時薪新
    臺幣九十元之薪資，未經許可聘僱許可失效之菲律賓籍外國人BAYD AL SARAH EN
    AP（原係潘進福所申請聘僱之監護工，核准工作期間自八十六年五月十六日起至
    八十七年五月十五日止，其於八十七年三月三十一日擅自逃逸）一）一人在上址
    從事碗盤洗工作。嗣於八十八年八月十一日BAYDAL SARAH ENAP 為警在上址查獲
    後，始經警依其供述，而循線查知上情。
二、案經臺北市政府警察局萬華分局報由臺灣臺北地方法院檢察署呈請臺灣高等法院
    檢察署核轉臺灣板橋地方法院檢察署檢察官偵查起訴。
    理  由
一、訊據被告甲○○矢口否認有違反就業服務法之犯行，辯稱：係伊公司之「陳小姐
    」聘僱菲律賓籍外國人BAYDAL SARAH ENAP 的，伊並未聘僱云云。惟查：右揭事
    實，業據證人即菲律賓籍外國人BAYDAL SARAH ENAP 於警訊時證述綦詳，復據證
    人即警員許智華到庭結證明確，並有BAYDAL SARAH ENAP 所繪製之公司平面圖、
    照片、BAYDAL SARAH ENAP 之護照、居留證外僑入出境記錄端末查詢報表、居留
    外僑作業外勞詳細資料、經濟部中部辦公室八十九年三月十六日函及其所附之公
    司變更登記事項卡各一份附卷可稽。被告就其所辯，復不能舉證以實其說，或提
    出證據方法供本院查證，是被告所辯，尚不足採信。事證明確，被告之犯行堪以
    認定。
二、按雇主不得聘僱許可失效之外國人，就業服務法第五十三條第一款定有明文。被
    告甲○○聘僱許可失效之外國人，核其所為，係違反就業服務法第五十三條第一
    款之規定，其聘僱人數為一人，應依同法第五十八條第二項、第一項前段之規定
    論處。又起訴事實未究明本件菲律賓籍外國人BAYDAL SARAH ENAP 原係潘進福所
    申請聘僱之監護工，核准工作期間自八十六年五月十六日起至八十七年五月十五
    日止，其於八十七年三月三十一日擅自逃逸，致誤認被告係聘僱他人所申請聘僱
    之外國人，容有誤會，應予更正，附此說明。爰審酌被告並無前科，有臺灣高等
    法院檢察署刑案記錄簡覆表一紙在卷足憑，其聘僱許可失效之外國人雖足以影響
    本國人民之就業機會及主管機關對於勞工之管理，惟其犯罪動機亦係為工作需要
    ，且因國內勞工短缺，一時僱工不易，方出此下策，其聘僱許可失效之外國人之
    期間，犯罪之動機、目的、手段及犯罪後之態度等一切情狀，量處如主文所示之
    刑，並諭知易服勞役之折算標準，以資懲儆。
據上論斷，應依刑事訴訟法第二百九十九條第一項前段，就業服務法第五十八條第二
項、第一項前段，刑法第十一條前段、第四十二條第二項，罰金罰鍰提高標準條例第
二條，現行法規所定貨幣單位折算新臺幣條例第二條，判決如主文。
本案經檢察官謝宗甫到庭執行職務
中      華      民      國      八十九      年    六      月    十四    日
                                      臺灣板橋地方法院刑事第一庭
                                          法  官  楊  千  儀
右正本證明與原本無異
如不服本判決應於送達後十日內向本院提出上訴狀
                                          書記官  王      明
中      華      民      國      八十九      年    六      月   二十二   日
附錄本案論罪科刑法條全文：
就業服務法第五十三條：
一﹑聘僱或留用未經許可或許可失效之外國人。
二﹑以本人名義聘僱外國人為他人工作。
三、未經許可聘僱或留用他人所申請聘僱之外國人。
四、指派所聘僱之外國人從事申請許可以外之工作。
就業服務法第五十八條：
違反第五十三條第一款﹑第二款或第三款規定，其聘僱或留用人數為一人者，處六月
以下有期徒刑﹑拘役或科或併科新台幣九萬元以下罰金；其聘僱或留用人數為二人以
上者，處三年以下有期徒刑﹑拘役或科或併科新台幣三十萬元以下罰金。
法人之代表人﹑法人或自然人之代理人﹑受雇人或其他從業人員，因執行業務犯前項
之罪者，除處罰其行為人外，對該法人或自然人亦科以前項之罰金。


司法院資訊處製作；財團法人民間司法改革基金會備份。
